臺灣彰化地方法院刑事判決
110年度侵訴字第21號
公  訴  人  臺灣彰化地方檢察署檢察官
被      告  蕭文  

選任辯護人  陳宥安律師
            張崇哲律師
上列被告因妨害性自主案件，經檢察官提起公訴（110年度偵字
第1085號），本院判決如下：
    主    文
蕭文犯對受照護之人利用機會猥褻罪，累犯，處有期徒刑拾月。
    犯罪事實
一、蕭文長年以推拿、按摩為業，並在彰化縣○○市○○街00巷0號
    ，與其女友丁○○共同經營推拿按摩工作室，與顧客間有相類
    醫療之關係。緣甲女（警詢中編定代號為BJ000-A109218，
    已成年，真實姓名年籍住所均詳卷，依性侵害犯罪防治法之
    規定，其姓名不得揭露，於本判決以代號稱之，下稱為甲女
    ）於民國109年11月14日下午3時許，經其母（警詢中編定代
    號為BJ000-A109218A，真實姓名年籍住所均詳卷，依性侵害
    犯罪防治法之規定，其姓名不得揭露，於本判決以代號稱之
    ，下稱為乙女）帶至蕭文之上開個人工作室後，乙女因家中
    另有要事而先行離開，由甲女單獨接受蕭文之推拿、按摩。
    蕭文明知甲女係因其他相類於醫療關係而受其照護之人，乃
    利用該推拿、按摩之機會，要求甲女脫下全身衣物，換上蕭
    文所提供之按摩衣及寬鬆紙內褲，躺在工作室之按摩床上，
    隨即開始對甲女推拿、按摩。蕭文見甲女首次接受其按摩，
    竟萌生利用該類似醫療機會而為猥褻之犯意，一再以要推開
    氣結為由，反覆用手搓揉、按壓甲女之鼠蹊部、恥骨及胸部
    等敏感部位，且於按摩過程中，數度刻意碰觸甲女之陰道口
    、肛門口及乳頭，而以此方式對甲女為猥褻之行為。嗣因甲
    女感到屈辱，遂將此事告以乙女、其夫（警詢中編定代號為
    BJ000-A109218B，真實姓名年籍住所均詳卷，依性侵害犯罪
    防治法之規定，其姓名不得揭露，於本判決以代號稱之，下
    稱為丙男）及同事等人，並報警處理而查悉上情。
二、案經甲女訴由彰化縣警察局移送臺灣彰化地方檢察署檢察官
    偵查起訴。
    理    由
一、程序部分：
　㈠性侵害犯罪防治法第12條第2項規定，司法機關所製作必須公
    示之文書，不得揭露被害人之姓名、出生年月日、住居所及
    其他足資識別被害人身分之資訊。是本判決關於告訴人甲女
    及其母、其夫之姓名，僅記載為甲女、乙女、丙男（真實姓
    名對照表詳偵卷真實姓名代號對照表封套袋內），合先敘明
    。
　㈡證據能力部分：
　　⒈被告以外之人於審判外之言詞或書面陳述，除法律有規定
      者外，不得作為證據，刑事訴訟法第159條第1項前段定有
      明文。查證人甲女、乙女、丙男於警詢中之陳述，屬審判
      外之陳述，且無刑事訴訟法第159條之2規定之例外情形，
      經被告蕭文之選任辯護人於本院準備程序時，明示拒絕作
      為證據（見本院卷一第186頁），自不得作為認定被告犯
      罪之證據，合先敘明。
　　⒉被告以外之人於審判外之陳述，雖不符刑事訴訟法第159條
      之1至之4規定，而經當事人於審判程序同意作為證據，法
      院審酌該言詞陳述或書面陳述作成時之情況，認為適當者
      ，亦得為證據；當事人、代理人或辯護人於法院調查證據
      時，知有第159條第1項不得為證據之情形，而未於言詞辯
      論終結前聲明異議者，視為有前項之同意，刑事訴訟法第
      159條之5定有明文。次按刑事訴訟法第159條之5立法意旨
      ，在於確認當事人對於傳聞證據有處分權，得放棄反對詰
      問權，同意或擬制同意傳聞證據可作為證據，屬於證據傳
      聞性之解除行為，如法院認為適當，不論該傳聞證據是否
      具備刑事訴訟法第159條之1至第159條之4所定情形，均容
      許作為證據，不以未具備刑事訴訟法第159條之1至第159
      條之4所定情形為前提。此揆諸「若當事人於審判程序表
      明同意該等傳聞證據可作為證據，基於證據資料愈豐富，
      愈有助於真實發見之理念，此時，法院自可承認該傳聞證
      據之證據能力」立法意旨，係採擴大適用之立場。蓋不論
      是否第159條之1至第159條之4所定情形，抑當事人之同意
      ，均係傳聞之例外，俱得為證據，僅因我國尚非採澈底之
      當事人進行主義，故而附加「適當性」之限制而已，可知
      其適用並不以「不符前四條之規定」為要件。惟如符合第
      159條之1第1項規定之要件而已得為證據者，不宜贅依第1
      59條之5之規定認定有證據能力（最高法院104年度第3次
      刑事庭會議決議意旨參照）。查本判決後開引用各該被告
      以外之人於審判外之陳述（包含書面陳述），皆屬傳聞證
      據，公訴人、被告及辯護人於本院準備程序期日均表示同
      意作為證據（見本院卷一第186頁），迄至言詞辯論終結
      前未再聲明異議，本院審酌上開證據作成時之情況，並無
      違法不當或其他瑕疵，認以之作為證據應屬適當，依前開
      規定，認前揭供述證據應有證據能力。
　　⒊本案其餘非供述證據，無傳聞法則之適用，本院審酌該等
      證據作成及取得之程序均無違法之處，且與本案具有關連
      性，是後述所引用非供述證據之證據能力均無疑義，合先
      敘明。
二、認定犯罪事實所憑之證據及理由：
    訊據被告固坦承於上開時地為甲女推拿、按摩之事實，惟否
    認有何利用機會猥褻之犯行，並辯稱：伊的工作室是一個開
    放空間，當時隔壁床還有證人丁○○在幫別人按摩，中間只有
    隔著一個布簾，所以根本沒有像告訴人所述荒謬、不符合情
    理的指控發生，伊只有按到大腿內側，絕對沒有按到乳房及
    鼠蹊部等語（見本院卷一第135頁至第136頁）；辯護人則為
    其辯護稱：依證人丁○○之證詞，可知甲女於接受按摩時僅稱
    會痛，並無大聲呼救、激烈掙扎等強烈反應，亦未要求改由
    證人丁○○為其按摩，在證人丁○○仍在店內為其他客人按摩之
    情形下，被告尚無可能為任何犯罪行為，況按摩結束後，被
    告有送甲女芭樂，甲女也是面帶微笑氣氛愉快跟被告表示謝
    意，足見甲女指訴與事實不符，且本件只有甲女之單一指述
    ，並無其他補強證據可以證明被告有任何起訴書所指之犯行
    等語（見本院卷一第39頁至第45頁、第137頁、第185頁、卷
    二第75頁至第76頁）。經查：
　㈠被告在上址與其女友丁○○共同經營推拿按摩工作室，並於上
    開時地為甲女推拿、按摩，且未讓甲女簽如乙女曾簽立之客
    戶問卷調查資料卡等節，業據被告於警詢、偵訊及本院準備
    程序、審理時坦承不諱（見偵卷第5頁至第7頁反面、第79頁
    至第82頁，本院卷一第135頁至第137頁、卷二第67頁至第70
    頁），核與證人甲女、乙女、丙男於偵訊、本院審理時及證
    人丁○○於本院審理時就此部分之證述情節大致相符（見偵卷
    第69頁至第73頁反面，本院卷一第275頁至第313頁、卷二第
    12頁至第44頁），且有乙女之客戶問卷調查資料卡、按摩工
    作室該處之google街景圖、性侵害案現場勘察相片、被告提
    出之現場照片5張存卷可查（見偵卷第35頁、第39頁、第40
    頁至第42頁、第111頁至第115頁），是此部分之事實，堪先
    認定。
　㈡被告雖否認按摩期間曾按到乳房及鼠蹊部，然經本院勘驗丙
    男於警詢時所提出之對話影音光碟後（光碟存放於偵卷後附
    偵查錄音光碟存放袋），勘驗結果將對話內容重點摘錄如下
    （見本院卷一第197頁至第206頁）：
【開啟後，畫面呈現白色，音檔為兩名男子聲音，且全程對話以國語、台語交雜進行，其中「抓」均以台語發音】  C（被告）：喂，少年耶，我是你叔叔。 B（告訴人之夫）：你要怎麼稱呼？ （略） B：某阿，我想跟你請教，你今天幫我老婆按摩，你坐在椅子，你把她大腿拉開，她穿那種很大件、你那種的內褲，整個都讓你看光光，「該邊（台語）」你都一直給她抓，你一直去ㄏㄨㄟˊ到。 （略） C：我要抓大腿時，我有問她… B：你只有跟她說要抓大腿，不過你「抓到該邊（台語）」那邊，手指頭都一直ㄏㄨㄟˊ到她下面，她覺得很不舒服，她跟你拒絕… C：沒有啦。 B：你還一直給她抓。　  C：她沒有拒絕阿，我也沒有一直給她抓。 B：有阿，她說她跟你拒絕好幾次，你才停下來，再抓別的地方。 C：我跟你講，我有跟你媽媽討論這個問題。我每個客人、很多客人都是這樣子做的，人家做完效果都不錯，而且你身體就有問題了，你媽媽說她身體有問題，希望抓完會對身體有改善，你再來身體有改善，抓完真的就是跟過去不一樣… B：沒有阿還有…　  C：身體就是有氣血不通的問題，在抓的過程，你不能像她講的那樣，過程跟她描述的差太多。 B：沒有阿，她趴著你也給她抓，她躺著你還把她的腳跨（台語）在你的大腿，「該邊（台語）」一直抓，都一直胡亂ㄏㄨㄟˊ。再來… C：我今天4、5個客人都這樣抓。 B：我問你，你也沒有跟我老婆講你要把衣服掀開會看到胸部，你就直接把衣服掀開，直接就抓了，你胸部為何要抓（台語）那麼久？抓半個多小時捏。 C：沒有啦，（哪有）抓半個多小時。（00：02：39） B：不然你抓多久？衣服也都被你掀開，都給你看光光了，對嗎。 C：沒有啦，我有给他推，我跟她說你這胸口都有悶住，一定要這樣整個推起來才會開，他有OK再來。 B：對阿，等一下你聽我說，我老婆她月經快來，她會痛，她是不是跟你講，那個胸部不要抓，你還一直給她抓，抓到她現在胸部都在痛，這樣是不是太誇張？ C：我跟你說，隔天稍微痛一下都會，做完修復都會痛。　  （略） B：你如果事先跟她講，我跟你講，你如果事先有跟她講說「我今天會抓到哪裡哪裡，看妳的反應」她如果沒有，我跟你講，她今天回來不會目屎流目屎滴（台語）。 C：不是，是她經絡不通抓到痛她在哭，我要抓的過程，我有經過四、五個動作，我有先腋下先抓一抓，手先抓一抓。 B：再來哩？再來腋下抓完勒？ C：側面抓一抓，我講「我給你側面抓一抓」我嘛給她側面抓一抓…（00：04：44聽不清楚）。 B：沒有啊，我問你「為什麼還要抓胸部？整個奶（台語）用搓揉（台語）的抓，那是正常的嗎？那是你們正常在抓龍（台語）的手路（台語）嗎？」（00：04：46） C：我跟你講，抓我們是抓腋下淋巴，那個推起來本來就是這樣（台語）  B：沒有啊，你聽我講，你為什麼還要摸整個胸部？還有那個奶頭（台語）你都要摸到，那是抓筋絡嗎？（00：04：59） C：沒有啦，你在講都亂講，你不要講得跟事實出入差那麼多，什麼奶頭（台語）我哪有抓奶頭（台語）。 B：你整個奶（台語）都有搓到（台語），她才會這樣跟我講，對嗎？ C：側面抓起來，一定感覺是那樣沒有錯，大家都這樣。 B：你是不是由外往內整個胸部都幫她抓過一次這樣，對嗎？（00：05：23） C：我跟你講，我們所有的客人… B：沒有啊，我意思是你要解釋給我聽，你是不是從腋下下面旁邊推到（台語）中間推到（台語）上面（00：05：31） C：你這樣子講，我沒有辦法跟你說，因為你不是當事人，沒有辦法用說的描述。 B：我老婆的意思是講說，你這樣抓她，她感覺很不舒服，她拒絕你，你還一直不停手。 C：我過程絕對有跟她告知這個動作，為什麼我們幾十個人在抓都沒有問題，你太太認知跟我不一樣，而且我認為她是護理師，應該比別人更了解。　 （略） C：不是，我說你那個氣血不通，清一清會痛，但是我輕輕給妳揉動看看，胸口那邊也揉動看看，我教她她也可以自己揉，我都沒有…我動作經過四五個動作步驟之後，才幫她做比較那個…我都先腋下到（00：06：13） B：沒有，嘿嘿嘿。 C：我跟你講，那個過程我都有按步四五個動作之後，才有做那個動作…（00：06：30聽不清楚） B：沒有，你要做那個動作，你也不能整件衣服直接掀開，對嗎？ C：…（00：06：42聽不清楚）從側面推起來…（00：06：45聽不清楚），她不習慣，我馬上就放手了。 B：你沒有先跟她講，你就把整件衣服先給它掀開，我老婆才會這樣這麼生氣，還有你那個胸部抓那麼久，哪有人抓那麼久的。 C：那個整個悶住，我抓幾分鐘而已，而且我都整個包住，她可能不習慣，我整個都把她包著（00：06：58）。 B：哪有包著？ C：有啦，我整個都包起來。 　  【於00：07：08處，畫面中顯示，鏡頭移動，停止後，畫面為一收納櫃子和一張擺滿物品的桌子；音檔則轉換為女聲，由告訴人即A接聽，並與被告對話如下：】 A（女聲，即告訴人）：你敢說你整個給我包起來，先生，你給我掀開捏，你什麼叫做你整個给我包起來，你講這個甘是（台語）天良？ C：我有用熱毛巾整個把妳包起來。 A：不是，一開始，你先抓的時候，你沒有給我脫下來，你直接手給我伸進去，好我說…本來你說你要按摩胸部，我就跟你說我不要按了，我月經要來了，我會脹痛，你跟我說好，你要抓，我也是給你用（00：07：18）。 C：我認為妳是護理師比別人更了解。 A：你有經過我同意嗎？我一開始就已經跟你講說「我拒絕了」，你還是硬要，那你是怎樣（00：07：42）？ C：我沒有硬要，我說妳這個有氣結不通，我試著先輕的從旁邊開始推。 A：對。 C：我都有跟你講。 A：你沒有把我魔鬼氈掀開嗎？你有沒有魔鬼氈掀開？你先說、你先說有沒有？有嗎？你自己老實講，你先講有沒有阿。 C：你何況你去抓過，你當護理師，這整個過程動作，你都…　 A：先生，我跟你講，你是男生，男女本來授受不親，我一開始根本不知道是你要幫我抓的，我以為是你女朋友。 C：什麼一開始不知道。 A：因為我媽也沒有跟我講，我媽也沒有跟我講，本來我要跟我媽一起去的。 C：我給你抓背部抓一個多小時，再給你翻正面一小時，這個過程妳真的不要妳可以跟我講。  A：好。 C：妳不能接受，你要跟我講。 A：我已經跟你講了（我已經跟你講了），但是你也沒有說… C：…（00：07：39聽不清楚）。 A：但是你也沒有說… C：我告訴妳，真的我好意幫妳做改善、做服務，妳把我說成這樣子，我真的很嘔妳知道嗎？而且我跟妳媽媽… A：不是，我現在care的點不是你好意要幫我，是你是男生，你不應該把我全部胸部看光光，你懂嗎？ C：我告訢妳，有些人你要做，我們這邊像我們今天做四個客人，也都跟你一樣的手法，女生，四個都是絕對，而且妳還保守一點點。 A：但是我不同意捏、我不同意捏，那個女生同意我不管啦，現在我是當事人，我不同意耶。 C：妳不能事後再這樣反咬我一口，這樣我覺得很冤枉妳知道嗎？也很嘔捏。 A：我是不是… C：我好意幫妳做服務齁。 A：等一下。 C：我用善意跟妳這樣子，妳這樣冤枉我，我覺得很嘔妳知道嗎？　  A：那妳怎麼不要說我是受委屈、我是受害者 　 （略） 　  【於00：10：03處，音檔再轉換為男聲，由告訴人之夫即B續行接聽，並與被告對話如下：】 B：沒有，我老婆在氣的是，我跟你講，我們現在要好好跟你講，你要把過程說好，我跟我老婆說的才對的起來，你現在一直在那邊說你沒有、你沒有、你沒有，你明明就有把她的衣服掀開，這你要承認對嗎？ C：我告訴你，我沒辦法現在事情過了，沒辦法講這個過程，用講的沒辦法講，你不要…這樣子（00：10：19聽不清楚）　  B：哪會沒辦法講、哪會沒辦法講？ C：會混淆事實。 B：哪會沒辦法講？什麼叫做混淆事實？你就把我老婆衣服都掀開 C：你這樣已經把事實混淆了。 B：哪有。 C：這樣真的會差很大。  B：你先手伸進去摸了之後，再整個把它掀開，就在說什麼那裏不通。 C：我告訴你，沒有像你講的這樣，不要再栽贓冤枉人家，我真的好意幫你服務，沒有任何遐思。 B：我講真的捏，你沒有這樣，我們今天不會這麼生氣。 C：我告訴你，我每天做那麼多客人，從來沒有想要給你吃豆腐幹嘛的意念。 B：沒有啊，有每個客人的胸口都要掀開嗎？ C：不一定阿，每個人不一定他需要做啊，每個人的身體狀況不一定要做啊。 B：對阿。 C：問題她說她有問題。 B：所以… C：說妳這氣血不通真的要這樣做才能… B：就算我老婆氣血不通，她不同意讓你這樣掀，你也不能直接給它掀對嗎？ C：我沒有掀阿，我見面都側面一直抓抓很久，側面包括她的手臂、她的腋下都做很久，她…（00：11：21聽不清楚）在那邊。 B：沒有啊，我老婆講你整個魔鬼氈都把它推開，整個胸部（口）都被你看光光，要蓋起來你還不讓她蓋。 C：那是最後的時候，哪有說不蓋，最後我不是用熱毛巾都把她包住。 B：對，你是最後才用熱毛巾給她蓋，因為你已經抓完了。 
　　由上開對話內容可知，被告經丙男、甲女一再質問何以按摩
    鼠蹊部、胸部時，係答稱沒有一直持續抓、每個客人都是這
    樣做的、因甲女有氣結、甲女是護理師故應該理解等語，而
    非以並未按摩到鼠蹊部、胸部一詞回覆。衡諸常情，被告遭
    告訴人及其夫質問上情時，依一般人之直覺反應，理應會第
    一時間駁斥對方並明確告稱並未按摩到鼠蹊部、胸部，斷無
    在告訴人及其夫不斷質問下，仍均未有隻言片語為自己辯駁
    之理，堪認被告確有按摩甲女之鼠蹊部、胸部，是其此部分
    之辯詞，尚無可採。
　㈢被告有於上開時間、地點，對告訴人為利用機會猥褻行為之
    事實，業據證人即告訴人於偵訊中及本院審理時證述明確，
    茲就告訴人歷次證述內容析述如下：
    ⒈證人甲女於偵訊時具結證稱：伊媽媽於109年11月14日問伊
      要不要一起去按摩，說她有朋友在按摩，是男女朋友自己
      開的，伊就跟伊媽媽說伊要給女生按，伊媽媽聯絡完後，
      伊妹妹就打電話請伊媽媽去月子中心幫忙，伊本來因此就
      不想去，但對方表示可以提早，且伊媽媽認為取消不好意
      思，就要伊自己過去按，伊就答應。伊媽媽騎機車載伊過
      去，並跟對方交代要先跟伊溝通後就離開了，伊進店裡後
      ，看到女按摩師在幫別的客人按摩時有嚇到，但當時想伊
      媽媽已經走了，對方又是伊媽媽的朋友，且擔心要等女按
      摩師按完後再開始按的話，會拖到要來接伊回家的伊先生
      時間，所以只好讓男按摩師按。男按摩師叫伊進去1個布
      簾圍起來的小房間，伊在小房間的按摩床上看見有1件和
      服、1件美容衣、1件紙內褲，伊就問說要換什麼，女按摩
      師就探頭叫伊換美容衣跟紙內褲，說比較好抓。男按摩師
      說背部、屁股跟腰是婦科重要的點，要幫伊推開，被告就
      開始按伊的屁股蛋跟腰那裡，按沒多久被告把伊的紙內褲
      拉上來，就走到另一側，將伊的大腿拉開，拿青草膏從伊
      的屁股大腿內側滑進去按伊的鼠蹊部，來回一直推一直滑
      ，伊就覺得奇怪，以前沒按過這種的，被告先從伊的右側
      按伊的鼠蹊部，過程中男按摩師的手指還有戳到伊的陰道
      口跟肛門口，所以伊的陰道口那邊覺得涼涼的很刺痛，伊
      就說可以不要再按了嗎，因為伊那邊很痛，對方就說就是
      因為有氣結才會痛，伊就說不是，是伊很不舒服，後來對
      方還是繼續按，伊只好再說第二次，被告就把伊的腳合起
      來，換到伊的左側，將伊的左腳拉開，一樣從伊屁股左大
      腿內側伸進來按伊的鼠蹊部，重複跟剛剛一樣的動作，伊
      就說不是說不要按了嗎，被告就說伊的鼠蹊部氣結最多，
      要按完才會比較舒服。按摩過程中他就一直會戳到伊的生
      殖器和肛門口，伊覺得超不舒服，伊一直叫他不要按那裡
      ，按小腿肚就好，但被告還是一直按，一直說伊有氣結要
      按開，伊覺得被告按伊的鼠蹊部按最久，後來被告開始按
      小腿，按沒多久就開始按腳底，伊因為害怕等等按到正面
      時，被告會掀開伊衣服的魔鬼氈，就先告知對方說伊月經
      快來了，已經漲奶在痛了，等一下沒有要按胸部，被告就
      說漲奶的痛是不正常的，那就是有氣結，要推開才會舒服
      ，伊就說伊很久以來都是這樣，伊就是不要按胸部，對方
      就說不要按就不要按。後來被告按伊的腳底板及頭部、抓
      肩膀，抓完肩膀後，被告就將伊腋下衣服的魔鬼氈拉開，
      伊就跟對方說不是說沒有要按嗎，被告就說是按腋下的淋
      巴，當時伊還有用手按住胸口的美容衣，後來被告按完伊
      的左側腋下後，就將伊原本壓住美容衣左胸處的手移到右
      胸口上，被告就直接將伊左胸的美容衣掀開，讓伊的左胸
      部露出來，被告就開始用他的手直接揉伊的胸部，伊就說
      不是說沒有要按嗎，被告就說漲奶不正常就是有氣結，氣
      結要推開，還叫伊感受一下說等一下應該會比較好，伊就
      一直跟他說不行，叫他不要再按了，這時候男按摩師還想
      要再把伊右側美容衣也掀開，但伊的雙手一直壓住不給他
      掀，他才把伊的美容衣蓋回去左邊。沒想到他蓋完就直接
      用他的2隻手從伊美容衣的上方直接伸進去裡面，2隻手一
      直揉伊兩側的胸部，伊那時候真的覺得很害怕，在想被告
      怎麼會這麼直接，又沒經過伊同意，且伊都拒絕好幾次，
      叫他不要按胸部了，當時伊有個念頭想要起來，但因為隔
      壁女按摩師所服務的男客已經離開了，伊擔心如果起來反
      應的話，這兩個按摩師會不會將門鎖起來不讓伊走，伊只
      好再度大聲跟男按摩師說伊不要按胸部，對方就說不要按
      就不要按，才將手伸出來。後來被告又拿熱毛巾幫伊直接
      敷在胸部上，隔著熱毛巾揉伊兩邊的胸部。接著被告又從
      下面掀開一點美容衣，開始直接按伊的肚子，但按沒多久
      被告又將手往下去按伊的左側鼠蹊部，一樣用涼涼的青草
      膏來回一直滑動按伊的鼠蹊部，滑動時都會碰到伊的陰道
      口，伊跟對方說叫被告不要再按了，對方還是說伊那裡有
      氣結要推開，伊就叫被告按小腿就好，被告在按伊鼠蹊部
      時，就坐在左側床邊，還將伊的左腳拉到被告腿上，讓伊
      的雙腳成大字型，後來被告將伊的左腳放下來，又跑去右
      邊做一樣的動作，一直來回按壓伊右側鼠蹊部，伊就說不
      舒服，叫伊不要再按了，對方說伊的時間還沒有到，時間
      到5點半，叫伊先生晚一點來，伊就說沒有，伊先生下班
      會直接過來，這時候男按摩師才沒有再按伊的鼠蹊部，接
      著按伊的小腿。伊先生大概5點時有打來，伊才拿起手機
      叫伊先生趕快過來，伊才趁這機會傳訊息到伊家裡的群組
      ，跟伊媽媽說這邊很可怕，還說對方用很涼的青草膏按伊
      的鼠蹊部讓伊超不舒服，還用到伊下面，將伊的身體看光
      光，傳完訊息後伊就將手機放下，當時差不多5點10分對
      方就按完了，伊就趕快換完衣服，兩個按摩師還叫伊喝個
      茶再走，伊就說不用，伊去外面等就好，女按摩師就拿2
      袋芭樂，說是自己種的要給伊媽媽，伊拿了就趕快衝出去
      ，還跑到隔壁的隔壁前面等，因為伊不敢留在那裡。後來
      伊先生到了，伊上車就跟伊先生說伊沒有按過這麼不舒服
      的，因為伊先生個性比較衝動，就沒有多說什麼，但伊先
      生察覺伊都沒有講話怪怪的，又將車開回店門口，後來女
      按摩師就過來問怎麼了，伊就跟女按摩師說男按摩師當時
      都沒有問伊就掀開魔鬼氈，且她明明在旁邊為何都沒有過
      來，過程中伊先生都在車上跟女按摩師辯論，伊當時在車
      上就哭了，就跟伊先生說請他先載伊回家，後來伊先生就
      載伊回家，路上還罵伊笨，說伊都已經被欺負了，難道就
      這樣算了嗎，伊解釋說男按摩師做之前都沒有跟伊溝通，
      伊當時很害怕，又想說他們是伊媽媽的朋友。伊回家後有
      將整個按摩的過程告訴伊先生跟伊媽媽，伊媽媽就說有跟
      對方說要先溝通，怎麼沒溝通，伊當下就跟伊媽媽吵架，
      並崩潰大哭。隔天伊去上班時有跟伊同事說，伊同事建議
      伊去報警並跟跟伊先生討論，所以當晚伊和伊先生就一起
      去報案等語（見偵卷第69頁至第71頁反面）。　　　
    ⒉證人甲女於本院審理時具結證稱：伊於109年11月14日下午
      3時許，有到被告的按摩工作室裡面讓被告按摩，伊媽媽
      說是她的朋友在經營按摩工作室，有一男一女在幫人按摩
      ，這2人是男女朋友，按那個對子宮的效果還不錯，因為
      伊前兩胎小孩留不住，伊媽媽跟他預約，本來是伊媽媽要
      跟伊過去，因為伊妹妹剛生完，坐月子沒人陪她，伊媽媽
      要過去陪伊妹妹，後來伊媽媽到場沒多久就離開，剩伊自
      己一個人要按摩。當天沒有告知被告何處要加強，該處總
      共有2張床可以讓人在那裡按摩，2張床是以1個拉簾做間
      隔，當時有看到女按摩師在幫另外一個人按摩。本來有2
      套衣服，女按摩師說要換魔鬼氈的大毛巾和紙內褲比較好
      按。被告一開始叫伊趴著，從腳底開始上來，伊不能接受
      被告一直拿有刺激薄荷味的，一直在擦伊的腹股溝還有胸
      部，前提是伊有跟被告說伊不要按胸部，因為被告是男生
      ，所以伊不要給他按，又加上伊月經來前會脹奶。被告會
      來回在腹股溝那邊按，手指會伸進去，用一個很涼類似雪
      蓮膏薄荷味刺鼻的，一直搓伊的腹股溝，手指就會搓到伊
      的陰道口和肛門口，而且被告不是只有一次兩次，伊沒辦
      法接受，伊跟被告拒絕很多次了，請被告的手不要這樣，
      但是被告卻說結節有很多，這樣子不行，一定要把它揉開
      ，還是這樣劃來劃去搓到伊的肛門口和陰道口，而且是兩
      個鼠蹊部都有這樣子，所以伊可以確定被告實際上有碰觸
      伊的陰道口和肛門口，而且是故意的。伊在給其他按摩師
      按摩時，如果有按腹股溝，也不會搓到肛門口和陰道口。
      伊覺得被告怪怪的，所以特別跟被告講胸部不要按，等到
      按完背部，翻過來正面時，被告就先直接拆一邊的大浴巾
      ，可以目視伊的胸部和乳頭，讓伊覺得很不舒服。被告按
      摩時有碰觸整個胸部，乳房、乳頭都有。被告在按摩之前
      ，沒有完全跟伊溝通要怎麼按摩，他只說伊身上有氣結，
      一定要把它揉開，一開始腹股溝有搓到伊的陰道口和肛門
      口，伊就害怕想說等一下會不會把乳房整個也掀給他按摩
      ，所以被告按大腿的時候，伊就有跟被告溝通說伊沒有要
      按胸部，被告一開始也說好，等伊換到正躺的時候，被告
      還是硬拉開。伊在按的中間就有傳LINE給伊家裡的群組，
      說伊很不舒服、沒辦法接受，伊有再傳LINE給伊先生，請
      伊先生下班趕快來接伊，伊想要離開這裡。伊回去有跟伊
      媽媽說，伊整個過程很不舒服，伊一直跟她哭，伊媽媽可
      能也不知道她朋友怎麼會這樣子，她也不知道怎麼辦，伊
      先生也沒辦法忍受，他很生氣，伊本來想說那就算了，但
      是伊先生說伊不能這樣子被吃豆腐他就說一定要給他一個
      懲處，後來伊說請警察處理。伊上班的時候也有哭，伊同
      事就問伊怎麼回事，伊同事聽完後就說這個一定要告，所
      以最後就去告對方。伊之前去過其他按摩店，有些是用撥
      的，有些是用乳房外圍而已，也不會搓揉到乳頭，而且腹
      骨溝帶過去就好，為什麼要一直搓來搓去來回，手指頭還
      要深入伊的陰道口及肛門口，跟其他按摩師手法很不一樣
      等語（見本院卷一第276頁至第292頁）。
    ⒊細繹甲女就其當天前往被告工作室按摩、何以選擇更換美
      容衣之緣由、被告按摩部位之順序、按摩過程中其與被告
      之互動，以及其於按摩快結束時，與其夫丙男聯繫及以LI
      NE傳訊息至其家庭群組抱怨等主要基本事實，前後證述互
      核大致相符，並無重大瑕疵可指，若非親身經歷而有前開
      受害經驗，實難為如此明確之指訴。復參以甲女於偵訊及
      本院審理時之證述業經具結，就上開證述內容之真實性已
      有相當程度之擔保，衡情應無甘冒偽證之罪責並自損名節
      ，而故意攀誣構陷被告之動機及必要，其證詞並無顯然不
      可採之理由。
　㈣性侵害犯罪案件因具有隱密性，通常僅有犯罪行為人與被害
    人在場，訴訟上不免淪為各說各話之局面，然認定犯罪事實
    所憑之證據本不以直接證據為限，即綜合各種間接證據，本
    於推理作用，為認定犯罪事實之基礎，如無違背一般經驗法
    則，並非法所不許。又此類犯罪之被害人除生理上遭受傷害
    之外，心理層面所受傷害亦匪淺，導致罹患創傷後壓力症候
    群或其他相關精神、心理疾病之比例甚高，客觀上有其案件
    特殊性。實務上對於性侵害犯罪被害人於案發後相當時間內
    顯示精神陷於驚慌、崩潰等等情緒控制能力起伏變化之客觀
    情形，恆認尚非不得採為關於被害人陳述實質證明力評價之
    補強證據，而對醫療人員、心理師、社工人員本於參與治療
    、諮商、輔導被害人經驗過程所為陳述，以及被害人親友或
    其他第三人證述案發後親自目睹被害人上揭情緒反應之情節
    ，亦認均係彼等實際體驗之事實而可採為間接證明被害人所
    為指述真實性之情況證據，與單純轉述被害人在訴訟外自陳
    被害經過因係傳聞而僅屬累積證據之性質迥不相同，此有最
    高法院104年度台上字第580號判決意旨參照。次按被害人或
    告訴人與一般證人不同，其與被告常處於相反之立場，其陳
    述之目的，在使被告受刑事訴追處罰，證明力自較一般無利
    害關係之證人陳述薄弱。故被害人或告訴人縱立於證人地位
    而為指證及陳述，且其指證、陳述無瑕疵，亦不得作為有罪
    判決之唯一依據，仍應調查其他證據以察其是否與事實相符
    ，亦即仍須有補強證據以擔保其指證、陳述之真實性，而為
    通常一般人不致有所懷疑者，始得採為論罪科刑之依據。又
    證人陳述之證言中，關於轉述其聽聞自被害人陳述被害經過
    部分，屬與被害人之陳述具同一性之累積證據，並不具補強
    證據之適格。但作為情況證據（間接證據）以之推論被害人
    陳述當時之心理或認知，或是供為證明對該被害人所產生之
    影響者，其待證事實與證人之知覺間有關連性，則為適格之
    補強證據，此有最高法院107年度台上字第2642號判決意旨
    參照。經查：本案有下列補強證據，足以擔保甲女證詞之真
    實性：
    ⒈證人乙女於偵訊及本院審理時具結證稱：伊後來在月子中
      心看到甲女傳LINE的訊息，在抱怨按摩不舒服，好像還有
      哭，甲女說不要讓被告按胸部，但被告還是一直按，還按
      鼠蹊部，讓甲女很不舒服，回家後，甲女一直哭著跟伊說
      她很不舒服，還抱怨伊為何要帶她去那裡，她說她很屈辱
      ，她還唸伊這種的也介紹她去。後來有聽甲女講過會做惡
      夢，因為甲女覺得自己還能忍受，所以沒有去看身心科等
      語（見偵卷第71頁反面至第72頁反面，本院卷一第296頁
      至第298頁）；證人丙男於偵訊及本院審理時具結證稱：
      當天下午3點多甲女有打電話給伊說她要去按摩，叫伊下
      班打給她要去載她，伊下午5點初下班時打電話給甲女，
      看到她站在被告店隔壁跟伊揮手，伊到之前甲女有傳LINE
      說想趕快離開，伊就覺得很奇怪，到了之後，甲女就立刻
      上車，伊就問發生什麼事，甲女就說按摩時被告都亂按，
      也沒有經過她的同意，甲女在說這些過程時有哭，是因為
      覺得被侵犯在哭。甲女說被告一開始就抓大腿，手會在鼠
      蹊部那邊來回滑動，就有摸到陰道那裡。還有，甲女不讓
      她按胸部，被告把甲女的衣服掀開，甲女一直用手擋，也
      一直拒絕被告，被告還是一直摸，就是一直假裝要按整個
      胸部等語（見偵卷第72頁反面至第73頁，本院卷一第305
      頁至第308頁）。證人乙女、丙男雖未親見甲女遭被告猥
      褻之過程，然有關其等於案發後甲女告知發生經過時之神
      情、反應等，則均屬依本人見聞所為之陳述，自與轉述被
      害人陳述內容之情形有別，是其等本於親身經歷所見所聞
      而為之證言，經與其他證據交互對照後，當足為補強證據
      。
    ⒉稽之甲女於案發後不久即向其配偶及其母親描述按摩時遭
      被告猥褻之方式及過程，並有情緒激動、驚慌哭泣之情形
      ，誠與一般遭到妨害性自主犯罪之被害人情緒反應相符。
      且甲女於按摩當日下午3時17分許，即以通訊軟體LINE傳
      送：「我來按摩喔」之訊息予其夫丙男，其後，再於同日
      下午5時2分許，以通訊軟體LINE傳送google地址予丙男，
      並稱「快來 我很想回去」等語，此有甲女與丙男之通訊
      軟體LINE對話紀錄翻拍照片在卷可參（見本院卷一第219
      頁）；又甲女於按摩後當日下午5時3分許起，即以通訊軟
      體LINE傳送：「乾 老母按摩很可怕欸」、「給我一直按
      下面」、「（哭泣表情符號）」、「倪老師咧」、「說不
      要按 硬給我用」、「然後我的胸部也硬要按」、「我就
      說我不要」、「還給我打開」、「男生欸」、「然後他用
      涼的按 抹到我妹妹很刺痛欸」、「沒有溝通」、「我真
      的快哭出來了」、「說要按到五點半 我說沒那麼久 我說
      我老公要來了 現在就可以了」、「阿還在按」、「（哭
      泣貼圖）」至成員共5人、名稱為「幸福美滿」之群組，
      亦有甲女所提出之通訊軟體LINE對話紀錄翻拍照片附卷可
      參（見偵卷第26頁），俱徵甲女上開證述，應非子虛。
    ⒊此外，復有甲女之性侵害案件被害人代號與真實姓名對照
      表、性侵害犯罪事件通報表等件附卷可稽（見偵卷第24頁
      至第25頁；代號與真實姓名對照表存放於真實姓名對照表
      封套袋內）。綜上，甲女既無誣指被告犯罪之動機及必要
      ，且其指證亦有上開補強證據足以佐證，是被告確有於前
      揭時、地，以前揭方式對甲女為利用機會猥褻行為一情，
      應堪認定。
　㈤至被告及辯護人雖辯以：當時隔壁床尚有證人丁○○在幫其他
    客人按摩，只有布簾遮蔽，故被告不可能於有人在旁之情形
    下對甲女猥褻，且甲女當時並無呼救或掙扎，亦未要求改由
    證人丁○○按摩之舉，更可徵被告並無侵犯甲女，以及甲女離
    開時有拿芭樂給甲女等語，而證人丁○○於警詢、本院審理時
    證稱：當天下午3時至4時許，伊在隔壁床位幫另一位客人按
    摩，只有聽到甲女說會痛，沒有聽到甲女說不要按胸部或陰
    道口等語（見偵卷第18頁正反面，本院卷二第18頁至第21頁
    、第28頁）。然查：
　　⒈依卷附現場照片所示（見偵卷第42頁、第115頁），可知被
      告為甲女進行按摩服務之床位區，雖為僅有布簾間隔之半
      開放空間，惟仍有相當之隱蔽性，旁人若非刻意探頭張望
      ，實無法看見隔間內按摩過程，如若不然，其將按摩過程
      公然呈現於往來人員得輕易視及狀態，勢將難為消費者所
      接受。再者，被告為甲女進行按摩服務之床位區，既僅以
      布簾間隔，隔間內之按摩師傅僅須稍加留意，即可輕易察
      覺他人接近，且被告本即在隔間內對甲女進行身體接觸之
      按摩服務，隨時可以變換、續行按摩動作，實不至為往來
      之人察覺其趁機對甲女為猥褻之行為，是上址按摩床位區
      僅以布簾間隔，及按摩期間尚有證人丁○○在旁為他人按摩
      等情，尚不足為何有利被告之認定。
　　⒉又依被告、甲女、證人丁○○前開所述，可知證人丁○○當時
      亦在為其他客人按摩，則證人丁○○本即未必能全神貫注並
      仔細聆聽被告與甲女之全部對話內容，縱偶有聽到片段對
      話，然依甲女所述，其係稱不要按、會痛等語，並未明白
      直接向被告表示不可按其三點私密部位，且被告不斷回稱
      有氣結須揉開，而使證人丁○○不致起疑，故證人丁○○此部
      分證詞，亦不足為有利於被告之認定。
　　⒊遭遇不當觸摸身體而為猥褻之被害人，於受侵害過程中如
      何自我保護，每因個人反應或案發情節不同而異，諸如被
      害人與加害者間之關係、受觸摸當時客觀環境、被害人個
      性、個人感受強烈程度等主客觀因素，均足影響臨場反應
      ，其因事出突然，不及反應，或個性低調、怯弱，而未立
      即呼救之情形，所在多有，無從單以被害人遭受猥褻時之
      即時反應，論其虛實。況衡諸常情，遭受猥褻之被害人雖
      非自己之過，對於被人觸摸私處之遭遇，仍將感覺羞恥，
      一般女性通常不願在大庭廣眾下張揚，引人側目。故甲女
      在衣不蔽體又身處陌生環境之情況下，第一時間於案發現
      場選擇暫時隱忍，而未呼救或表現強烈反應，尚與常情無
      違；又甲女於按摩結束後，已告知其夫急欲離開，此如前
      述，則被告所辯甲女面帶微笑、氣氛愉快一詞，顯非事實
      ，而甲女於匆匆離去之際接過店家致贈之芭樂並道謝，亦
      僅係一般禮貌性之人際互動，要非得以甲女案發後在現場
      並無特殊情緒反應或意見表達，遽指其所述遭被告猥褻之
      情為不實。
　㈥綜上所述，被告所辯顯係臨訟卸責之詞，不足採信，辯護人
    為被告辯護部分，亦不足為有利於被告之認定；從而，本件
    事證已臻明確，被告上開犯行堪予認定，應依法論科。
三、論罪科刑之依據：
　㈠按刑法第228條第2項對於因其他相類醫療關係受自己照護之
    人，利用機會猥褻罪，並不以行為人係具醫師法規定醫師資
    格之人而利用其與病患間為醫療行為關係之機會所犯者為限
    ，尚應包括不具醫師資格之人利用其與病患間與醫療相類關
    係之機會所犯者在內，此觀該條規定之構成要件至明（最高
    法院97年度台上字第5941號判決意旨參照）。又刑法第228
    條第1項（或第2項）對於因其他相類醫療關係受自己照護之
    人，利用機會性交（或猥褻）罪，係因行為人與被害人間具
    有親屬、監護、教養、教育、訓練、救濟、醫療、公務、業
    務或其他相類似之關係，而利用此權勢或機會進行性交（或
    猥褻)，被害人因礙於上揭服從監督關係而隱忍屈從行為人
    之要求，性自主意思決定仍受一定程度之壓抑，與合意性交
    （或猥褻）有別；且該犯罪之成立，不以行為人在行為時告
    知或強調此種關係之存在，當下迫使被害人不敢反抗為要件
    ，只要該權勢、機會客觀存在，主觀上被害人因此認知而壓
    抑其性自主意志，即足當之。查被告利用提供甲女相類於醫
    療業務為按摩推拿服務之機會，趁甲女接受按摩推拿之照護
    及服務，要推開氣結為由，反覆用手搓揉、按壓甲女之鼠蹊
    部、恥骨及胸部等敏感部位，且於按摩過程中，數度刻意碰
    觸甲女之陰道口、肛門口及乳頭之行為，雖尚未完全抑制甲
    女性自主決定權之程度，被告所憑恃者，無非係利用甲女陷
    於驚嚇、害怕，一時不知如何反應之機會，而遂行上開犯行
    。是核被告所為，係犯刑法第228條第2項對於因其他相類醫
    療關係受自己照護之人利用機會猥褻罪。
　㈡被告利用提供甲女相類於醫療業務為按摩服務之機會，刻意
    碰觸甲女之陰道口、肛門口及乳頭之行為，係基於單一之犯
    罪目的，在時間、地點密切接近之情況下接續而為，各行為
    彼此間獨立性極為薄弱，依一般社會健全觀念，難以強行分
    開，在刑法評價上，應視為數個舉動之接續施行，合為包括
    之一行為予以評價，為接續犯，僅論以一罪。
　㈢被告前因妨害性自主案件，經本院以104年度侵訴字第23號判
    決處有期徒刑1年、7月，定應執行有期徒刑1年4月，上訴後
    ，仍迭經臺灣高等法院臺中分院以104年度侵上訴字第162號
    判決上訴駁回、最高法院以105年度台上字第2409號判決上
    訴駁回而告確定，於107年3月2日縮短刑期執行完畢，有被
    告之臺灣高等法院被告前案紀錄表附卷可稽（見本院卷第19
    頁至第20頁），是被告於有期徒刑執行完畢5年以內故意再
    犯本案有期徒刑以上之罪，符合累犯之要件，且被告前因犯
    對於因其他相類醫療關係受自己照護之人利用機會猥褻罪，
    經論罪科刑且執行完畢，其仍未能記取教訓，再犯本案罪質
    相同之罪，本院考量倘仍以最低法定本刑為量刑之下限，未
    能反應其本案之犯罪情節，而與罪刑相當原則有違，是參諸
    前揭司法院釋字意旨，爰依刑法第47條第1項規定，加重其
    刑。
　㈣爰以被告之責任為基礎，並審酌其為告訴人按摩推拿時，對
    之有類似醫療上之照護關係，竟利用此機會對為告訴人為上
    開猥褻行為，顯然欠缺對於他人身體及性自主權應予尊重之
    觀念，造成告訴人身心受創，行為實應非難，兼衡其自述為
    高中畢業之智識程度、從事服務業、離婚、無子、須扶養其
    母、每月幫忙支付家人房貸約新臺幣幾千元、並無負債或貸
    款之生活狀況（見本院卷二第71頁），以及犯後否認犯行且
    迄未與告訴人達成和解或徵得其原諒之態度、檢察官具體求
    處有期徒刑1年5月至2年6月之意見（見本院卷二第77頁）等
    一切情狀，量處如主文所示之刑，以資懲儆。
據上論斷，應依刑事訴訟法第299條第1項前段，刑法第228條第2
項，判決如主文。
本案經檢察官何蕙君提起公訴，檢察官黃建銘到庭執行職務。　
中　　華　　民　　國　　111 　年　　9 　　月　　20　　日
                  刑事第五庭  審判長法  官  王義閔
                                    法  官  李  昕
                                    法  官  巫美蕙
以上正本證明與原本無異。
如不服本判決應於收受判決後20日內向本院提出上訴書狀，並應
敘述具體理由；其未敘述上訴理由者，應於上訴期間屆滿後20日
內向本院補提理由書（均須按他造當事人之人數附繕本）「切勿
逕送上級法院」。
告訴人或被害人對於判決如有不服具備理由請求檢察官上訴者，
其上訴期間之計算係以檢察官收受判決正本之日期為準。
中　　華　　民　　國　　111 　年　　9 　　月　　20　　日
                                    書記官  林婷儀
附錄本案論罪科刑法條：
中華民國刑法第228條第2項
因前項情形而為猥褻之行為者，處3年以下有期徒刑。